臺灣高等法院高雄分院刑事裁定　　　　　　　　　　　九十一年度交抗字第七三號
　　抗告人即
　　受處分人　甲○○
右列抗告人因違反道路交通管理處罰條例案件，不服臺灣屏東地方法院中華民國九十
一年六月三日裁定（九十一年度交聲字第四一號），提起抗告，本院裁定如左：
    主  文
抗告駁回。
    理  由
一、原裁定認定甲○○所有之ＮＴ─六一四九號自小客車，於民國九十一年一月六日
    下午三時三分許，行經台十六線六點五公里之限速七十公里路段時，以時速八十
    一公里之速度超速行駛，而為南投縣警察局集集分局以雷達自動照相器測得超速
    十一公里。
二、按行車速度，依標誌或標線之規定，無標誌或標線者，在郊外道路，時速不得超
    過六十公里，道路交通安全規則第九十三條第一項第一款定有明文。又汽車駕駛
    人，行車速度，超過規定之最高時速，處新台幣一千二百元以上二千四百元以下
    罰鍰，道路交通管理處罰條例第四十條第一項亦定有明文。經查：
  (一)南投縣警察局集集分局於九十一年二月六日以投警交字第ＪＢ0000000號
    舉發甲○○上揭超速違規，此有上開南投縣警察局舉發違反道路交通管理事件通
    知單一紙（含逕行舉發照片一幀）可證，經核該照片顯示，ＮＴ─六一四九號自
    小客車於九十一年一月六日下午三時三分許，行經台十六線六點五公里處之車速
    為時速八十一公里該，有照片之電腦測速紀錄甚明（見原審卷第十二頁）。復經
    屏東監理站於九十一年四月八日以屏監稽違車字第八二ＪＢ0000000號裁
    決書裁處異議人罰鍰新台幣一千七百元，有交通部公路局屏東監理站違反道路交
    通管理事件裁決書一紙在卷可按（見原審卷第五之一頁）。
  (二)台十六線六．五公里處確設有限速七十公里「標誌」，南投縣警察局集集分局之
    雷達測速器係經中央標準局檢驗合格後配發使用等情。亦經南投縣警察局集集分
    局，以九十一年三月八日集警交字第０九一０００四八三三號函釋在卷（見原審
    卷第七頁）。受處分人即異議人以未見有速限之「標線」置辯，顯無理由。況上
    開路段如無限速七十公里「標誌」，則依道路交通安全規則第九十三條第一項第
    一款規定，在郊外道路行駛時速不得超過六十公里之規定衡之，受處分人違規超
    速之情節，即更嚴重。此種最高速限標誌，係設於限速路段之起點，里程漫長之
    路段，其中途得視需要增設之，道路交通標請標線號誌設置規則第八十五條定有
    明文。受處分人以違規照片無速限文字標誌，只汽車靜止影像云云，此乃其違規
    超速受拍照之地點，並非限速路段之起點亦非適有增設該標誌之處所，所辯並無
    可取。再舉發相片係因汽車超速經過該處有所感應而拍照採證，為求清晰顯示違
    規車輛之車牌號碼，自不可能全程攝入相片中，受處分人就為異議之爭辯，亦不
    足取。
  (三)受處分人異議狀謂「道路交通管理處罰條例第七條之一規定，應檢具違規事實才
    得舉發」「道路交通管理處罰條例第三條第五、六款規定，應設置標誌」等語。
    固非無見。然本件道路之設施及告發單位之舉發，均已符合上述規定。其空言指
    摘，自無足取。
  (四)至異議人抗辯雷達測速器未經中央標準局認證云云，惟原審法院於九十一年五月
    十三日以屏院正刑謹交聲四十一字第九二九三號函南投縣警察局集集分局，該局
    以九十一年五月十六日投集警交字第０九一０００七四七一號函稱：該機器業經
    經濟部標準檢驗局檢定合格，此有經濟部標準檢驗局合格證明書影本及小型行動
    無線電話機執照影本各一紙附卷可稽（見原審卷第十二頁正反面），受處分人異
    議狀指摘應以本國中央標準局度量衡為準，外國進口儀器，不足為國人信服；復
    謂「如有人以外國醫師證來台行醫，不犯法嗎？衛生署認可嗎？」云云質疑，惟
    不能以此相比擬，上開所辯，應屬卸責之詞，委無可採。
三、抗告意旨略以：(一)道路交通管理處罰條例第七條之一規定，違規事實應依證據舉
    發。(二)舉發之違規相片、路面無速限文字標誌無速限字樣標示，只汽車靜止影像
    。(三)該雷達測速器當時故障。(四)我國中央標準局度量衡迄今尚無檢驗雷達測速器
    設備及規格，即不能證明該測速雷達的公正標準性。(五)進口商稱測速器合格，係
    球員兼裁判，不能讓人民信服。(六)進口商最低度也應以國際規格標準證明該測速
    雷達的公正性。(七)地方交通隊應檢附地面上有限速文字，連同汽車像的照片，舉
    發以示公正云云。
四、經核原審依道路交通管理處罰條例第八十七條第一項，道路交通案件處理辦法第
    十九條，裁定駁回異議。其認事用法尚無不合，抗告人抗告意旨，仍執前詞空言
    指摘原裁定不當，並無可取，蓋抗告意旨之「(一)(二)(七)」部分，均已說明如上，另
    抗告意旨之「(三)」就照片顯示，已足令人信服，受處分人指摘該雷達測速器當時
    故障，並無證據以實其說。抗告意旨之「(四)(五)(六)」事涉中央標準局之事務，與本
    案無關，況原審卷第十二頁背面，已有本件之「小型行動無線電話機執照，雷達
    測速照相設備」在卷，抗告人抗告意旨，自無足取，抗告為無理由，應予駁回。
據上論結，應依道路交通案件處理辦法第二十六條，刑事訴訟法第四百十二條裁定如
主文。
中      華      民      國    九十一    年      七      月     十       日
                              臺灣高等法院高雄分院刑事第四庭
                                  審判長法官  蕭權閔
                                        法官  陳吉雄
                                        法官  陳啟造
右正本證明與原本無異。
不得再抗告。
                                      書記官  白蘭
中    華    民    國     九十一     年       七       月     十  二     日
                                                                        Ｆ
